臺灣士林地方法院刑事判決　　　　　　　 94年度易字第661號
公　訴　人　臺灣士林地方法院檢察署檢察官
被　　　告　丁○○
選任辯護人　陳益盛律師
　　　　　　盧立仁律師
　　　　　　張衛航律師
被　　　告　丙○○
選任辯護人　高素真律師
被　　　告　乙○○
上列被告等因違反商標法案件，經檢察官提起公訴（94年度偵字
第2308號），本院判決如下：
    主  文
丁○○、丙○○、乙○○共同連續未得商標權人同意，於同一商
品，使用相同之註冊商標，丁○○處有期徒刑捌月；丙○○處有
期徒刑柒月；乙○○處有期徒刑伍月，如易科罰金，以銀元佰
元即新臺幣玖佰元折算壹日。
扣案如附表二所示之商品均沒收。
    事  實
一、丁○○係臺北市○○區○○街93號1樓「冠遠有限公司」
    （下稱冠遠公司）負責人，丙○○係新竹市○○路349巷26
    號「傑國際有限公司」（下稱傑公司）負責人，乙○○
    係臺北縣新莊市○○路○段166號「甌士凱有限公司」（下稱
    甌士凱公司）及「大萌服裝有限公司」（下稱大萌公司）負
    責人，均明知附表一所示之商標圖樣經美商雅其拉公司向我
    國經濟部智慧財產局申請核准註冊登記公告，取得商標專用
    權，指定使用於附表一所示各項商品，現仍於商標專用期間
    ，非經授權、同意，不得於同一商品使用相同之註冊商標、
    及有致相關消費者混淆誤認之虞之近似商標。丁○○因前於
    民國92年8 月間遭傑公司查緝侵害商標權，於92年8 月27
    日以新臺幣（下同）100 萬元和解，因而結識丙○○；竟與
    丙○○、乙○○分別基於使用與附表一所示註冊商標相同及
    近似商標於同一商品、並販賣之概括犯意聯絡，由丙○○利
    用其為美商雅其拉公司之原代理商Apparel & Sports USA
    Corp. （下稱A&S 公司，已於民國92年12月31日終止代理）
    在臺銷售商及獲授權查緝仿冒之身分，於92年10月22日未經
    美商雅其拉公司同意授權，由丙○○代表傑公司、丁○○
    代表冠遠公司簽訂「同意書」，約定：傑公司與冠遠公司
    合作於93年1 月1 日起至94年9 月30日止計21個月期間，同
    意冠遠公司可使用附表二編號一1 、3 所示商標在冠遠公司
    下任何產品；且傑公司不得以任何理由查緝冠遠公司。
    傑公司並提供美商雅其拉公司授權A&S 公司在台銷售之文件
    、傑公司與A&S 公司所簽代理銷售合約、查緝仿冒授權等
    有關銷售、查緝之授權文件，佯充商標使用授權之權利依據
    ，供冠遠公司憑以佯稱經授權而委商製作商品並使用附表二
    所示相同或近似於雅其拉公司附表一之商標，藉此避責；丁○○並因而支付180 萬元之對價予傑公司。丁○○藉此於
    屏東、左營、永和、三重等地設營業所，並於百貨公司設專
    櫃營業，自93年2 、3 月間起委商製作各式服裝並使用附表
    二所示仿冒商標，憑以販賣營業。嗣丁○○明知無權利，竟
    代表冠遠公司另於92年12月1 日與大萌公司負責人乙○○簽
    署「商標授權同意書」，授權同意乙○○使用附表二編號一
    1 、3 所示商標於牛仔衣物；乙○○明知冠遠公司並非附表
    一所示各商標之專用權人，雙方簽署授權同意書僅供佯稱經
    同意使用商標之用，竟未經附表一所示商標專用權人美商雅
    其拉公司同意授權，逕自93年3 、4 月間起，於生產之牛仔
    衣褲使用附表二編號三所示相同及近似商標並販賣營業；並
    委其不知情之女兒架設www.ecko.com.tw 網站，於首頁介紹
    ECKO公司產品特色，利用網際網路標價販賣推銷ECKORED 、
    Ecko Red、ecko等牛仔衣褲，銷售使用附表二編號三所示相
    同或近似於雅其拉公司附表一所示商標之商品。嗣於93年11
    月19日經法務部調查局臺北縣調查站持搜索票搜索大萌公司
    、甌士凱公司、冠遠公司及冠遠公司永和營業所、三重營業
    所、蘆洲營業所、宜蘭營業所、羅東營業所、左營營業所、
    楠梓營業所、屏東營業所與冠遠公司曼哈頓百貨專櫃、板橋
    誠品百貨專櫃等處，扣得附表二所示使用相同註冊商標及有
    致相關消費者混淆誤認之虞之近似商標之各類衣褲、及附表
    三所示之冠遠公司、大萌公司、歐士凱公司所有之營業資料
    ，始循線查知上情。
二、案經商標專用權人美商雅其拉公司訴由法務部調查局台北縣
    調查站報請台灣士林地方法院檢察署檢察官偵查起訴。
    理  由
一、按被告以外之人於審判外之言詞或書面陳述，除法律有規定
    者外，不得作為證據；又被告以外之人於審判外之陳述，雖
    不符合同法第159條之1至第159條之4之規定，但經當事人於
    審判程序同意作為證據，法院審酌該言詞陳述或書面陳述作
    成時之情況，認為適當者，亦得為證據。當事人、代理人或
    辯護人於法院調查證據時，知有第159條第1項不得為證據之
    情形，而未於言詞辯論終結前聲明異議者，視為有前項之同
    意，刑事訴訟法第159條第1項及第159條之5分別定有明文。
    查本判決下列所引用之各該被告以外之人於審判外之陳述（
    包含書面陳述），雖屬傳聞證據，惟當事人於本院準備程序
    及審判期日中均表示無意見而不予爭執，且迄至言詞辯論終
    結前亦未再聲明異議，本院審酌上開證據資料製作時之情況
    ，尚無違法不當及證明力明顯過低之瑕疵，亦認為以之作為
    證據應屬適當，揆諸前開規定，爰依刑事訴訟法第159 條之
    5 規定，認前揭證據資料均有證據能力，合先敘明。
二、訊據被告丁○○固坦承：所營之冠遠公司委商生產附表二所
    示商標商品，並於永和、三重、蘆洲、宜蘭、羅東、高雄左
    營、楠梓、屏東等地設立營業門市、另於百貨公司專櫃銷售
    等事實；被告乙○○亦坦承：所營之甌士凱公司、大萌公司
    生產牛仔褲使用附表二編號三所示商標，及委女兒設網站廣
    告等事實；被告丙○○則坦承：所營之傑公司曾於92年10
    月22日與冠遠公司負責人丁○○簽訂「同意書」等事實。惟
    均矢口否認涉有商標法第81、82條之犯罪，被告丁○○辯稱
    ：冠遠公司於92年8 月18日經傑公司查緝仿冒後，已於92
    年8 月27日與傑公司達成和解，並支付100 萬元賠償金，
    因認傑公司為附表一所示商標之專用權人，而於93年2 月
    3 日與丙○○所營傑公司簽訂「同意書」（本院卷第一卷
    第40頁）後，始委商生產附表二所示商標商品，並設立門市
    銷售，其主觀認已得有權利人之授權，並無商標法第81、82
    明知而仿冒、販賣之犯意云云。被告丙○○辯稱：所營傑
    公司與冠遠公司簽訂之「同意書」，目的在為冠遠公司取得
    大陸華中地區之服飾製造權，並非授權冠遠公司使用雅其拉
    公司商標；傑公司於92年8 月間受委託查緝冠遠公司時，
    丁○○即明知傑公司並非附表一所示商標之專用權人，無
    授權他人使用附表一所示商標之權利，不可能授權冠遠公司
    使用雅其拉公司專用之商標，且其簽署「同意書」時，並未
    詳閱內容，故與丁○○並無使用仿冒商標而販賣之犯意聯絡
    ；附表二所示未經同意使用相同及近似商標等犯罪事實，均
    係被告丁○○之個人行為云云。被告乙○○辯稱：所營之大
    萌公司曾於92年12月1 日與冠遠公司簽訂「商標授權同意書
    」（本院第一卷第41頁），經冠遠公司授權而使用附表二編
    號三所示商標於生產之牛仔褲上，簽約時丁○○曾提供冠遠
    公司與傑公司所簽「同意書」、台灣板橋地方法院檢察署
    92 年 度偵字第19225 號不起訴處分書、英文授權書（本院
    第一卷第37至54頁），致使其誤認業經授權而使用附表二編
    號三所示商標，主觀上並無仿冒之犯意云云。
三、然查：
  (一)按商標是否近似，應就其文字、圖形或記號，異時、異地為
    隔離及通體觀察，判斷是否為近似。查附表一所示文字、圖
    形係美商雅其拉公司向經濟部智慧財產局申請核准註冊登記
    公告而取得商標專用權之商標，此有附表一所示商標之中華
    民國商標註冊證、經濟部智慧財產局商標資料檢索資料附卷
    可證（94年度偵字第2308號偵查卷第一卷，以下簡稱偵查一
    卷，第189、191、193頁、本院卷宗第1卷第127、128、129
    頁）。而冠遠公司、大萌公司、甌士凱公司遭扣案之附表二
    所示商品品項為附表一所示註冊商標指定使用之同一商品，
    且其上使用之附表二所示商標，經核或與附表一所示註冊商
    標相同（附表二編號一1 、編號二1 、編號三1 、11）、或
    僅變換大小寫、加「* 」、於英文字母O 上加「─」、或於
    字尾加「. 」、將附表一編號1 之「UNLTD 」改成
    「UNLIMITED 」、「LIMITED 」、「LIMITED CO. 」、或將
    附表一編號1 商標之二字改為相連書寫等形式（附表二編號
    一2 至16、編號二2 、3 、編號三2 至10、12至15），為被
    告丁○○、乙○○所不爭，並有附表二所示商品扣案可證及
    該等商品使用之商標相片在卷可按（94年度偵字第2308 號
    偵查卷第一卷，下稱偵查一卷，第144 頁以下、本院卷第三
    卷第159 頁以下審理期日提示扣案物品相片）；是就附表二
    編號一2 至16、編號二2 、3 、編號三2 至10、12至15所示
    形式稍有差異之商標，於異時、異地為隔離、通體觀察結果
    ，有致消費者混淆誤認之虞，應認屬商標法第81條第3 款之
    近似商標。
  (二)丁○○係冠遠公司負責人，丙○○係傑公司負責人，乙○○係甌士凱公司及大萌公司負責人，分別有冠遠公司、甌士
    凱公司、大萌公司基本資料查詢表（偵查一卷第141、168、
    169頁）、傑公司營利事業登記證（94年度偵字第230號8
    偵查卷第二卷，下稱偵查二卷，第163頁）在卷可按。被告
    丁○○經營冠遠公司於93年2、3月間使用附表二所示商標，
    嗣於93年4月間起銷售使用附表二所示商標之商品等情，業
    據被告丁○○供承在卷（本院卷第二卷第56頁），並據證人
    即冠遠公司屏東營業所人員黃裕美（偵查一卷第91頁以下）
    、左營營業所人員買琪綾（偵查一卷第98頁以下）、永和營
    業所人員莊嘉蒨（偵查一卷第105頁以下）、三重營業所人
    員許秀美（偵查一卷第111頁以下）、紐約紐約百貨公司專
    櫃銷售員李梅（偵查一卷第117頁以下）於調查時陳述銷售
    上述商品等事實明確，且有附表三編號1至15、21至31所示
    冠遠公司營業資料及於各營業所查扣之商品扣案可證。被告
    乙○○亦供稱：經營甌士凱公司、大萌公司生產牛仔商品，
    於93年3、4月間訂製附表二編號三所示商標等語甚詳（本院
    卷第二卷第55頁），並有於大萌公司、甌士凱公司查扣之商
    品、及附表三編號16至20所示甌士凱公司之公司營業資料扣
    案可證（其中附表三編號18之大萌公司寄賣商品結帳明細表
    ，係大萌公司寄賣附表二編號三所示商標牛仔商品之結帳資
    料，影印附於偵查二卷第14至23頁）。參以：大萌公司曾利
    用網際網路標示定價銷售ECKO RED、Ecko Red、ecko等牛仔
    衣褲，並於網頁內PRODUCTS欄提供「犀牛ECKO UNTLD」、「
    ECKO RED」等選項供瀏覽者點選，且有「購物車」之選項供
    點選購買網頁刊登之商品，及購物步驟說明等情，有自www.
    ecko.com.tw 網站列印之資料5 頁在卷可憑（偵查一卷第
    170 至174 頁）；被告乙○○顯有經營公司販賣使用附表二
    編號三所示商標商品營業之情事。綜上以觀，被告丁○○、
    乙○○確有經營公司，未得商標權人同意，於附表一所示註
    冊商標指定使用之同一商品，使用附表二所示之與附表一相
    同及近似而有致消費者混淆誤認之虞之商標、並販賣該等商
    品之客觀行為；被告乙○○空言否認販賣云云，不足採信，
    合先敘明。
  (三)美商雅其拉公司並未授權其台灣地區代理商A&S 公司及傑
    公司、冠遠公司、大萌公司、甌士凱公司等使用附表一所示
    商標之權利；傑公司僅獲美商雅其拉公司之台灣地區代理
    商A&S 公司授權查緝仿冒等情，分別據告訴人代理人律師指
    述甚詳（偵查一卷第59、89頁）及證人甲○○於調查時陳證
    明確（偵查一卷第42頁），且為被告三人所不爭。附表一所
    示商標專用權人美商雅其拉公司並具狀聲明：該公司不曾授
    權A&S 公司在台灣或世界任何地方製造任何產品，亦未授權
    A&S 公司轉讓於授權期間在雙方經銷協定下之權利予任何人
    ，該公司與A&S 公司之經銷協定已於92年12月31日結束等語
    明確，有美商雅其拉公司聲明書（偵查二卷第111 至113 頁
    ，及第114 頁中譯本）在卷可按。是被告丁○○、乙○○經
    營公司，於附表一所示註冊公告商標指定使用之同一商品，
    使用附表二所示與附表一相同或近似之商標、並販賣之行為
    ，均未經商標權人美商雅其拉公司同意、授權，亦堪認定。
  (四)附表一所示商標權人美商雅其拉公司前雖曾與A&S 公司簽訂
    經銷協定，授權A&S 公司在台灣地區銷售美商雅其拉公司
    Ecko Unltd. 商品；並於92年7 月11日函知該公司於92年6
    月13日授權A&S 公司查緝仿冒之授權、認證文件。然自其授
    權資料內容觀之，雅其拉公司之授權內容僅止於銷售、查緝
    仿冒，並未授權A&S 公司使用商標製造商品，此有美商雅其
    拉公司傳真、授權認證文件（偵查二卷第115 至122 頁）、
    經銷意向書及中譯本（偵查二卷第123 至128 頁）、雅其拉
    公司聲明書（偵查二卷第111 至114 頁）在卷可稽。是A&S
    公司嗣雖與傑公司簽訂代理銷售合同，約定由傑公司代
    理「銷售」告訴人美商雅其拉公司註冊商標之商品，A&S 公
    司並授權傑公司「查緝仿冒」，有傑公司與A&S 公司簽
    訂之代理銷售合同（偵查二卷第166 至173 頁）、授權書（
    偵查二卷第262 頁）在卷可考；然傑公司僅經A&S 公司授
    權銷售商品、查緝仿冒，並非附表一所示商標之專用權人。
    是傑公司自始無權授權他人使用附表一所示商標，此為
    傑公司負責人即被告丙○○所明知，並據其自承：傑公司
    並無附表一所示商標之專用權，該等商標專用權屬於雅其拉
    公司（偵查一卷第52頁），我（應指傑公司）無法授權冠
    遠公司使用商標等語明確（本院卷第三卷第76頁）。是被告
    丁○○所憑傑公司「同意書」、被告乙○○所憑「商標授
    權同意書」（本院卷第一卷第40、41頁），均無足憑為主張
    經商標專用權人同意使用商標之依據。
  (五)然被告三人是否應負商標法第81條第1款、第3款及同法第82
　　條罪責，應審究被告等主觀上是否有明知未經授權，而於同
    一商品使用相同或近似商標並販賣之構成要件故意及犯意聯
    絡，以下分述之：
    (1)被告丙○○明知A&S 公司僅經美商雅其拉公司授權在台銷
      售、查緝仿冒；傑公司亦僅透過A&S 公司授權在台銷售
      、查緝仿冒，均非附表一所示商標之專用權人，並無權授
      權他人使用附表一所示商標，如前所述；竟仍代表傑公
      司與冠遠公司簽署「同意書」，約定「... 二、傑公司
      與冠遠公司合作乃為附表二編號三1 、3 所示商標。三、
      傑公司、冠遠公司合作21個月期間內，同意冠遠公司可
      使用附表二編號三1 、3 所示商標在冠遠公司下任何產品
      。四、傑公司不得以任何理由查緝冠遠公司，冠遠公司
      更不可再售予他人使用」等情，業據證人即同案被告丁○○及甲○○證述明確，並有「同意書」（本院卷第一卷第
      40 頁） 及被告乙○○輾轉取得之被告丙○○表彰權利依
      據之美商雅其拉公司授權A&S 公司在台銷售之文件（本院
      卷第一卷第44頁）、傑公司與A&S 公司所簽代理銷售合
      同（本院卷第一卷第47至54頁）、查緝仿冒授權文件（本
      院卷第一卷第46頁）影本在卷可憑。益見被告丙○○以權
      利人自居，簽署授權文件，並提供傑公司前獲代理銷售
      、查緝仿冒授權之英文文件，充為商標權之權利依據，供
      冠遠公司憑以委商製作商品並使用附表二所示相同或近似
      商標；其與冠遠公司負責人丁○○有依此方式遂行冠遠公
      司使用附表二所示商標於指定商品上之犯意聯絡及行為分
      擔甚明。被告丙○○空言辯稱：簽署時未看內容，故不知
      同意書內容提及授權之事，且簽署同意書之目的在為冠遠
      公司爭取大陸地區製造權云云；經核與同意書內容迥然不
      同，且與證人甲○○到庭所證：被告丙○○於簽署同意書
      前有看同意書內容等情矛盾（本院卷第三卷第34、38頁）
      ，顯非真實，自不足憑此卸責。
    (2)況被告丙○○主張：傑公司曾與A&S 公司簽訂代理銷售
      合同，為有權在台銷售美商雅其拉公司商品之人；則依其
      從事上述業務之身分，對美商雅其拉公司享有專用權之附
      表一所示商標樣式、內容，當無不知之理。又被告丁○○
      自承：從事成衣業四年（本院卷第三卷第68頁），且曾與
      竹興製衣股份有限公司（以下簡稱竹興公司）簽訂授權書
      ，經授權使用犀牛圖樣商標，並約定授權商品品項、授權
      地點、授權期限，及按年支付授權金等事項，此有竹興公
      司商標註冊證、商標檢索列印資料、商標使用合約書在卷
      可按（本院卷第一卷第120 至122 頁）；足見被告丁○○
      對商標授權相關事項於前開授權案中約定甚明，非毫無經
      驗之人，是其就冠遠公司欲獲授權之附表一所示商標樣式
      、內容自當清楚明瞭。然被告丙○○具名代表傑公司與
      被告丁○○代表冠遠公司簽署之同意書第二、三點，竟就
      商標文字內容記載為：附表二編號一3 所示小寫文字（
      ecko unltd. 並另加* ，且於字母O 上加橫線），與附表
      一編號一註冊商標（大寫ECKO UNLTD）近似；依其二人從
      事業務之公司負責人身份，果自認合法授權，豈會約定授
      權與註冊登記內容不符之商標？又同意書內容第四點所約
      定「傑公司不得以任何理由查緝冠遠公司」等詞，顯與
      一般商標授權之合約內容有異；足見簽署雙方主觀上均預
      見並認知該同意書並非合法商標授權，始約定「不得查緝
      」以避責。是被告丁○○、丙○○自始有意以簽署「同意
      書」之方式，使冠遠公司假藉「同意書」佯為經授權使用
      商標而規避責任。參以：該等「同意書」內容均經被告丙○○、丁○○確認無誤後簽名同意，此為被告丁○○所自
      承，核與證人甲○○到庭所證：被告丙○○於簽署同意書
      前有看同意書內容等情相符（本院卷第三卷第34、38頁）
      ，業如前述，並有「同意書」影本可按。是被告丙○○、
      丁○○二人雖均辯稱：「同意書」非自己公司準備，其內
      容為對方繕打製作云云，然上述「同意書」內容既經二人
      確認無誤後簽名同意，自均無從以不知或未參與製作同意
      書內容等詞卸責。
    (3)被告丁○○於法務部調查局台北縣調查站詢問時供稱：當
      時（92年10月間傑公司與冠遠公司簽訂同意書時）我知
      道是美商雅其拉公司的註冊商標，因為丙○○表示她可以
      代表美商雅其拉公司授權給冠遠公司使用在商品上，所以
      我才於93年4 月份換季時開始使用這些商標在冠遠公司商
      品上，... 美商雅其拉公司沒有直接授權冠遠公司、甌士
      凱公司、大萌公司生產製造販售美商雅其拉公司如附表一
      所示商標圖飾，只有傑公司的「同意書」等語甚詳（偵
      查一卷第25、29頁）；並經證人LARRY R.BROWN 、甲○○
      到庭證稱：和解時已告知丁○○商標專用權人係美商雅其
      拉公司等語明確（本院卷第三卷第22、31頁）。足見被告
      丁○○於92年10月22日簽署「同意書」之時已明知附表一
      所示商標專用權人為美商雅其拉公司，並非傑公司；仍
      未經美商雅其拉公司同意、授權，逕於93年2 、3 月使用
      附表二所示之相同或近似於附表一之商標於同一商品，其
      有侵害美商雅其拉公司商標專用權之認知甚明。且被告丁○○於92年8 月間涉嫌侵害美商雅其拉公司商標權之前案
      ，業經台灣板橋地方法院檢察署92年度偵字第19225 號不
      起訴處分書敘明：美商雅其拉公司並未授權A&S 公司、
      傑公司使用附表一所示商標，A&S 公司及傑公司均非合
      法告訴人等語，有該不起訴處分書在卷可按（偵查一卷第
      47頁以下），被告丁○○自難委為不知。從而被告丁○○
      嗣改辯稱：以為被告丙○○經營之傑公司係有權利人云
      云，顯與其先前供述不符，不足採信。至所辯：冠遠公司
      因前案於92年8 月27日與傑公司和解，支付100 萬元和
      解金，嗣於92年10月22日與傑公司簽訂同意書，支付
      180 萬元代價一節，固為同案被告丙○○所自承，且有各
      該付款支票正反面影本在卷可憑（本院卷第二卷第22至26
      頁）；然被告丁○○於92年10月22日代表冠遠公司與傑
      公司簽署「同意書」之時，即明知傑公司並非商標專用
      權人，仍與被告丙○○共同基於犯意聯絡，簽署「同意書
      」授權使用附表一編號三所示商標（犀牛圖形）及附表二
      編號一3 所示近似商標，嗣後未依「同意書」所授權使用
      之商標圖樣，而使用附表二編號一、二各式各樣超過「同
      意書」授權使用之商標圖樣；顯見被告丁○○支付上述款
      項，充其量僅為其取得「同意書」佯為授權文件，便利其
      使用附表二所示仿冒商標，且約定不得查緝其侵害商標專
      用權之對價；尚無足憑此認被告丁○○主觀上誤認丙○○
      所營傑公司為商標專用權人而為被告丁○○有利之認定
      。
    (4)被告乙○○雖提出冠遠公司與大萌公司簽訂之商標授權同
      意書及因而取得之傑公司獲銷售、查緝授權之英文文件
      （本院第一卷第41至54頁），主張不知未經授權，無犯罪
      故意云云。然被告乙○○於法務部調查局台北縣調查站詢
      問時自承：我本來不敢使用前述商標，但丁○○說不會有
      商標權的問題，我才同意替冠遠公司製作有美商雅其拉公
      司註冊商標之前揭商品等語（偵查一卷第17頁）甚詳，足
      見其主觀上就附表一所示商標是否業經商標專用權人合法
      授權使用一事並非確信無疑。且被告乙○○自承從事成衣
      業達十餘年之久（偵查一卷第16頁），所營甌士凱公司、
      大萌公司歷來曾分別申請12及71個商標註冊；其中大萌公
      司自90年起仍陸續申請6 件商標註冊，此有該二公司之經
      濟部智慧財產局商標資料檢索列印資料在卷可考（偵查二
      卷第131 至135 頁），依其執行業務之經驗，被告乙○○
      就欲獲授權之商標內容、權利依據，斷無毫不知情而誤認
      之理，是所辯：以為業經權利人傑公司授權云云，尚難
      採信。況被告乙○○曾委不知情之女兒設計網頁，利用網
      際網路標示定價推銷ECKO RED、Ecko Red、ecko等牛仔衣
      褲，並於首頁介紹ECKO公司產品特色等情，為被告乙○○
      所不爭，並有自www.ecko.com. tw網站列印之資料5 頁附
      卷可稽（偵查一卷第170 至174 頁），業如前述；查該網
      址首頁就ECKO公司歷史沿革、產品特色詳為介紹，顯見被
      告乙○○就附表一所示註冊商標之高知名度有一定認知，
      且有意經營該商標商品之銷售營業，衡情無不知傑公司
      非商標專用權人之理。參以：前述網頁標價銷售之牛仔服
      飾分別標註為「ECKO RED」、「Ecko Red」、「ecko」之
      商品，且於PRODUCTS欄提供「犀牛ECKO UNTLD」、「ECKO
      RED 」等選項供瀏覽者點選；經核上述網頁標示之商標文
      字均與被告乙○○所提商標授權同意書所載經授權使用之
      商標形式（如附表二編號一3 ，小寫*ecko unltd.，o 上
      加-） 不同；足見其上述銷售行為並非基於所稱之商標授
      權同意書所為，顯係明知無權而使用相同、近似商標並販
      賣。
    (5)冠遠公司、大萌公司、甌士凱公司於各公司、營業處所遭
      查扣之商品，分別係使用附表二所示商標等情，為被告丁○○、乙○○所不爭，並有附表二所示商品扣案可證及其
      相片附卷可考（偵查一卷第144至167頁、本院第三卷第
      159頁以下）。查扣案商品使用之附表二編號一2、4至16
      、編號二2 、3 、編號三2 、4 至15所示之商標，經核與
      被告丁○○、乙○○所提之「同意書」、「商標授權同意
      書」所載經授權使用之商標文字不同（如附表二編號一3
      ，小寫*ecko unltd.，o 上加-） ，其等未依上開「同意
      書」、「商標授權同意書」之授權而為之使用、販賣行為
      ，顯然係明知未得商標權人同意而於同一商品使用相同及
      近似商標並販賣。參之，被告丁○○自承：委廠商製作衣
      服所使用之商標樣式由其指定等語（本院卷第三卷第72頁
      ）；被告乙○○亦陳稱：各式牛仔服飾上之商標樣式由被
      告丁○○決定（本院卷第三卷第74頁），... 扣案牛仔褲
      使用之附表二編號三7 所示商標（eckored ，o 上加-）
      係丁○○拿牌子給其照做等語甚詳（同卷第75頁），並有
      二人簽署之商標授權同意書（本院卷第一卷第41頁）在卷
      可按，顯見其二人就使用附表二編號三之相同及近似商標
      並販賣一事，有犯意聯絡及行為分擔。
    (6)至被告丁○○所辯：其配偶所營滿開公司曾於89年12月8
      日以每年50萬元之代價與竹興公司簽訂商標使用合約書，
      經竹興公司授權使用該公司於89年4 月申請註冊之犀牛圖
      樣與「RHINOCEROS　CHENTEX 」之商標，且告訴人取得商
      標專用權之時間均在竹興公司之後，是被告丁○○並無侵
      害商標權之主觀犯意云云。然查：冠遠公司使用竹興公司
      授權商標圖樣之事實，並非本案起訴範圍，此據公訴人陳
      明無誤（本院第二卷第55頁）；且竹興公司授權滿開公司
      使用其商標之期間為90年1 月1 日起至93年1 月1 日止，
      有該二公司簽署之商標使用合約書影本在卷可按（94年度
      偵字第2308號偵查卷第1 卷第32、33頁）；而本件被告乙○○自承使用附表二所示相同或近似商標於同一商品並販
      賣之期間為93年2 、3 月間起，如前所述。是本案於竹興
      公司授權期間外之使用附表二所示商標行為，並無92年11
      月28日修正前商標法第23條第2 項之善意使用可言，此並
      據被告丁○○之選任辯護人陳述在卷（本院第二卷第92頁
      ），無再審究此辯解之必要，併此敘明。
四、查刑法於94年1 月7 日修正通過，於94年2 月2 日公布，並
    於95年7 月1 日施行。按行為後法律有變更者，適用行為時
    之法律，但行為後之法律有利於行為人者，適用最有利於行
    為人之法律，修正後之刑法第2 條第1 項定有明文。茲就本
    案適用法條相關部分比較新舊法如下：
    (1)修正前刑法第56條規定：「連續數行為而犯同一之罪名者
      ，以一罪論，但得加重其刑至二分之一」；修正後刑法已
      刪除連續犯之規定。此刪除雖非犯罪構成要件之變更，但
      顯已影響行為人刑罰之法律效果，自屬法律有變更。本件
      被告等多次使用仿冒商標之犯行，如適用修正後刑法，將
      以數罪論處併罰；比較新舊法結果，自以適用修正前刑法
      連續犯之規定，較有利於行為人。
    (2)被告乙○○行為時之刑法第41條第1 項前段規定：「犯最
      重本刑為5 年以下有期徒刑以下之刑之罪，而受6 個月以
      下有期徒刑或拘役之宣告，因身體、教育、職業、家庭之
      關係或其他正當事由，執行顯有困難者，得以1 元以上3
      元以下折算1 日，易科罰金。」又修正前罰金罰鍰提高標
      準條例第2 條（於95年7 月1 日修正刪除）規定，就其原
      定數額提高為100 倍折算1 日，則本件被告行為時之易科
      罰金折算標準，最高得以銀元300 元折算1 日，經折算為
      新臺幣後，最高得以新臺幣900 元折算為1 日。惟95年7
      月1 日施行之刑法第41條第1 項前段則規定：「犯最重本
      刑為5 年以下有期徒刑以下之刑之罪，而受6 個月以下有
      期徒刑或拘役之宣告者，得以新臺幣1000元、2000元或
      3000 元 折算1 日，易科罰金。」比較修正前後之易科罰
      金折算標準，以修正前之規定，較有利於被告乙○○。
五、核被告三人所為，均係犯商標法第81條第1 款於同一商品使
    用相同之註冊商標罪、同法條第3 款於同一商品，使用近似
    於註冊商標之商標，有致相關消費者混淆誤認之虞罪。被告
    等於註冊商標指定使用之同一商品使用相同商標及有致消費
    者混淆誤認之虞之近似商標後，以之陳列、販賣，其意圖販
    賣而陳列之低度行為為販賣之高度行為吸收；又販賣之低度
    行為，為使用相同及近似商標之高度行為所吸收，均不另論
    罪。公訴人認被告等所為另牽連犯商標法第82條明知為商標
    法第81條商品而販賣（低度行為）罪，容有未洽，附此敘明
    。被告三人先後多次使用仿冒商標犯行之時間緊接、手段相
    同，觸犯犯罪構成要件相同之罪名，顯均係基於概括犯意為
    之，均應依修正前刑法第56條連續犯之規定以一罪論，並加
    重其刑。被告等以一連續使用行為，同時涉犯商標法第81條
    第1 、3 款之罪，為想像競合犯，從一情節較重之商標法第
    81 條 第1 款連續犯罪名處斷。又起訴書就被告未得商標權
    人同意使用附表二所示相同及近似商標之犯行，雖僅記載涉
    犯商標法第81條第1 款罪名，然此據公訴人到庭陳明：起訴
    之犯行為使用相同商標及有致消費者混淆誤認之虞之近似商
    標等語明確（本院卷第二卷第91頁96年1 月5 日準備程序筆
    錄參照），且所涉商標法第81條第3 款之罪與起訴之同法條
    第1款 罪名有想像競合犯之裁判上一罪關係，如前所述，為
    起訴效力所及，本院自應併審究，附此說明。再按共同正犯
    之意思聯絡，原不以數人間直接發生者為限，即有間接之聯
    絡者，亦包括在內（最高法院77年度台上字第2135號判例要
    旨參照）；是本件被告丁○○分別與被告丙○○、乙○○就
    前述犯行間有犯意聯絡及行為分擔，均應認為共同正犯；雖
    被告丙○○、乙○○彼此間並無直接之聯絡，亦無礙其三人
    為共同正犯之成立。爰分別審酌被告三人藉侵害他人商標權
    之方式，販賣仿冒之相同及近似商標商品牟取利潤，扣案仿
    冒商品數量龐大，侵害權利人之智慧財產權情節非輕；被告
    丁○○、丙○○明知非權利人，猶於犯前簽訂「同意書」、
    「商標授權同意書」佯為使用商標之權利依據，憑以卸責、
    避免查緝，其二人犯罪主導性及可非難性較高；被告乙○○
    之犯罪情節、主導性較輕，及其等犯罪手段、營業規模、所
    生損害、犯後迄未賠償告訴人所受損害等一切情狀，分別量
    處如主文所示之刑；並依修正前刑法規定就被告乙○○之宣
    告刑諭知易科罰金之折算標準。
六、扣案如附表二所示之商品，均係被告三人共同犯商標法第81
    條第1 、3 款之罪所製造之物，不問屬於被告與否，均依商
    標法第83條之規定諭知沒收。至附表三所示之證物，分別係
    冠遠公司、甌士凱等公司所有之營業物品，非被告三人個人
    之所有物，不予宣告沒收。
七、據上論斷，應依刑事訴訟法第299 條第1 項前段，商標法第
    81條第1 、3 款、第83條，刑法第2 條第1 項前段、第11條
    、第28條、第55條、修正前刑法第56條、第41條第1 項前段
    ，刪除前罰金罰鍰提高標準條例第2 條，現行法規所定貨幣
    單位折算新臺幣條例第2 條，逕以簡易判決處刑如主文。
本案經檢察官張世和到庭執行職務
中　　華　　民　　國　　96　　年　　4 　　月　　24　　日
                  刑事第四庭審判長法  官   杜惠錦
                                  法  官   梁哲瑋
                                  法  官   朱瑞娟
以上正本證明與原本無異。
如不服本判決，應於判決送達後10日內，向本院提出上訴狀。
                                  書記官   賴麗容
中　　華　　民　　國　　96　　年　　4 　　月　　24　　日
附錄本案所犯法條全文
商標法第81條
未得商標權人或團體商標權人同意，有下列情形之一者，處三年
以下有期徒刑、拘役或科或併科新臺幣20萬元以下罰金：
一  於同一商品或服務，使用相同之註冊商標或團體商標者。
二  於類似之商品或服務，使用相同之註冊商標或團體商標，有
    致相關消費者混淆誤認之虞者。
三  於同一或類似之商品或服務，使用近似於其註冊商標或團體
    商標之商標，有致相關消費者混淆誤認之虞者。
